【裁判字號】    92,易,84
【裁判日期】    920211
【裁判案由】    竊盜
【裁判全文】
臺灣屏東地方法院刑事判決                            九十二年度易字第八四號
    公  訴  人  臺灣屏東地方法院檢察署檢察官
    被      告  甲○○
右列被告因竊盜案件，經檢察官提起公訴（九十一年度偵字第六五五四號），本院判
決如左：
     主  文
甲○○共同連續攜帶兇器竊盜，處有期徒刑捌月。緩刑年。十字形螺絲起子壹把沒
收。
    事  實
一、甲○○基於意圖為自己不法所有之概括犯意，與有犯意聯絡之丙○○（由本院九
    十二年度易字第五九號審理中），共同攜帶丙○○所有，可對人身造成危害，客
    觀上具有危險性，可為兇器之十字型螺絲起子一把（未扣案），於民國九十一年
    八月十四日約二十時許在屏東縣屏東市○○路與中山路口之金石堂書局前，由甲
    ○○在旁把風，而丙○○則持該把十字型螺絲起子以拆解機車面板、拉出電線、
    啟動機車電門之方式，竊取丁○○（起訴書誤載為曾秀珠）所有之車牌號碼ＲＢ
    三—三九○號機車得手，並隨即將之停放於李逸祥（由本院九十一年度易字第一
    一二五號審理中）位於屏東縣屏東市○○街九五號住處；嗣甲○○又承前開概括
    犯意，與有犯意聯絡之丙○○，攜帶前開十字型螺絲起子一把，於同日二十一時
    許在屏東縣屏東市○○街三一號前，由甲○○在旁把風，而丙○○則持該把十字
    型螺絲起子以同前之方式，竊取乙○○所有之車牌號碼ＳＢ七—二五七號機車得
    手，並隨即將之停放於李逸祥前開住處。其後於同年月十五日十八時許為警在李
    逸祥前開住處查獲，並扣得上開機車二輛（已發還）。
二、案經屏東縣警察局屏東分局報請台灣屏東地方法院檢察署檢察官偵查起訴。
    理  由
一、右開事實業據被告甲○○於本院審理中坦承不諱，核與證人丙○○證稱：「（問
    ：是否在九十一年八月十四日下午八時多，在屏東市○○路與中山路口金石堂書
    局前，偷一輛ＲＢ三三九○的機車？又在同一天晚上九點左右在屏東市○○街三
    一號前，偷一輛ＳＢ七二五七機車？）‧‧，是與被告甲○○一起去，兩部我是
    用螺絲起子將面板拆下來，把線拉出來，用踩的就可以發動。螺絲起子是我機車
    裡面本來就有的，‧‧，是我平常放在機車裡的維修工具，是因為要偷車我順便
    拿出來用。兩部機車偷完之後，被告甲○○就把兩部機車騎到屏東市○○街九五
    號李逸祥家裡的院子放，當時被告去放，我在外面等，‧‧。機車在第二天就被
    警察在該處發現。偷了第一部車，我們就先騎去李逸祥家裡放，再去偷第二部車
    ，再騎去放。」「我偷了機車後把面板裝回去，但線拉出來後，鑰匙就無法開了
    。我拿的是一般短的十字起子，是拆火星塞用的。兩部機車都是我拿起子去開，
    被告在旁邊看。」（見本院卷第十九、二十頁）情節相符，亦與證人即被害人曾
    玉朱結證：「（問：九十一年八月十四日下午八時多左右，是否在屏東市○○路
    與中山路口金石堂前失竊一部ＲＢ三三九○機車？）是，該部機車是三葉牌，銀
    帶點黃的機車，是我的機車，我當天就報警，現在車子已經領回來，機車領回時
    看不出來有被破壞的痕跡，但鑰匙不能開。」及乙○○所證：「（九十一年八月
    十四日的晚上九點左右是否在屏東市○○街三一號前，失竊一輛ＳＢ七二五七機
    車？）是，該車是三葉牌淺藍色，我當天就報警，現在我已經領回機車，機車領
    回時看不出來有被破壞的痕跡，但鑰匙已經無法開。」（見本院卷第十九、二十
    頁）失竊情事一致，復有贓物保領結二份及照片二幀可稽（見本院九十一年度易
   字第一一二五號刑事卷內警卷），足見被告自白與事實相符，應堪採信。基此，
    本件事證明確，被告犯行堪予認定，應依法論科。
二、查十字型螺絲起子至為堅硬尖銳，客觀上可對人之身體造成危害，自屬兇器之一
    種。核被告所為，係犯刑法第三百二十一條第一項第三款之攜帶兇器竊盜罪。公
    訴意旨認被告係犯刑法第三百二十條第一項之竊盜罪，尚有未洽，起訴法條應予
    變更。被告先後二次犯行，時間緊接，觸犯構成要件相同之罪名，顯係出於概括
    之犯意為之，為連續犯，以一罪論，並依法加重其刑。被告與丙○○就上開二次
    加重竊盜罪，有犯意之聯絡，行為之分擔，均為共同正犯。爰審酌被告為圖不勞
    而獲而犯罪，且持兇器竊盜，易致危害，惟所得財物非鉅及犯後坦承犯行等一切
    情狀，量處如主文所示之刑。末查被告前未曾受有期徒刑以上刑之宣告，此有臺
    灣屏東地方法院檢察署刑案資料查註紀錄表、臺灣高等法院被告全國前案紀錄表
    各一紙在卷可參，且其年甫滿十八歲，經此次科刑後，當知所警惕，因此，本院
    認其所受之宣告刑，以暫不執行為適當，併予宣告緩刑三年。另被告與丙○○行
    竊用之十字型螺絲起子一把，雖未扣案，但係供犯罪所用之物，且係丙○○所有
    ，業經丙○○自承在卷，已於前述，是並無證據證明其業已滅失，併依刑法第三
    十八條第一項第二款宣告沒收。
據上論斷，應依刑事訴訟法第二百九十九條第一項前段、第三百條，刑法第二十八條
、第五十六條、第三百二十一條第一項第三款、第七十四條第一款、第三十八條第一
項第二款，判決如主文。
本案經檢察官呂乾坤到庭執行職務。
中      華      民      國      九十二      年     二     月    十一    日
                                      臺灣屏東地方法院刑事第三庭
                                          法  官 洪乙心
右正本證明與原本無異。
如不服本判決應於收受本判決送達後十日內向本院提出上訴書狀，其未敘述上訴理由
者，並得於提起上訴後十日內向本院補提理由書狀（均須按他造當事人之人數附繕本
 ）「切勿逕送上級法院」
                                          書記官   曾文玲
中      華      民      國      九十二      年    二    月      十一    日


司法院資訊處製作；財團法人民間司法改革基金會備份。
